



Hubert Klimczak

Grafik komputerowy | Logistyk

Doświadczenie

1. Logistyk, Spedycja Krajowa Hatrans Sp. z.o.o. PU - Łódź 11/2021 - 08/2023

- -Organizacja i koordynacja wysyłek.
- -Wsparcie przy analizach reklamacji logistycznych.
- -Utrzymywanie dobrych relacji z klientami.
- -Kontrola nad stanem magazynowym.
- -Współpraca z działem handlowym.
- -Komunikacja z klientami i dostawcami.
- -Zbieranie i systematyzowanie danych transportowych, przygotowywanie analiz.
- -Przeglądanie dokumentów, opiniowanie ich kompletności oraz podejmowanie niezbędnych kroków w celu usunięcia wszelkich braków.
- -Przygotowywanie towaru w celu założenia zamknięc celnych.
- -Współpraca z agencją celną oraz koordywanie wysyłek towaru celnego.
- -Koordynowanie pracy kierowców.
- -Koordynowanie dostaw z zewnętrznymi przewoźnikami.
- -Rozwiązywanie problemów związanych z rozładunkami/załadunkami kierowców PSD.
- -Praca na systemie APOLLO

2. Pracownik sortowania przesyłek i towarów. Hatrans Sp. z o.o. PU - Łódź 08/2021 - 11/2021

- -Utrzymywanie porządku na stanowisku pracy.
- -Realizacja zamówień paczek przeznaczonych do wysyłki.

3. Ilustrator Linely - Agencja interaktywna - Łódź 01/2021 - 04/2021

- -Tworzenie ilustracji do kolekcji ubrań w sklepie internetowym.
- -Tworzenie Logo dla firm
- -Obróbka graficzna

4. Copywriter Linely - Agencja interaktywna - Łódź 10/2020 - 11/2020

-Opracowywanie kreatywnych i czytelnych opisów pod sprzedaż produktu





Wykształcenie

-Zespół Szkół Politechniczych im. Komisji Edukacji Narodowej w Łodzi nr 9 Profil technikum: Energetyka Poziom wykształcenia: Średnie pełne

Umiejętności

- -Szybkie uczenie się
- -Obsługa pakietu Microsoft Office
- -Biegła obsługa komputera
- -Biegłe posługiwanie się językiem angielskim. Pisemnie i w mowie, na poziomie C1-C2
- -Obsługa Adobe Photoshop, Średnio zaawansowany
- -Obsługa Adobe Illustrator, Średnio zaawansowany
- -Obsługa Adobe InDesign, Średnio zaawansowany
- -Dyspozycyjność i zaangażowanie
- -Skrupulatność i dokładność
- -Kreatywność
- -Znajomość Rysunku, proporcji, zasad światło-cienia, perspektywy.
- -Znajomość zasad kolorystyki
- -Znajomość zasad kompozycji

Kwalifikacje i Kursy

- -Kwalifikacja E22 Eksploatacja instalacji i urządzeń do wytwarzania i przesyłania energii cieplnej
- -Kurs Identyfikacji Wizualnej Firm w Adobe InDesign i Ilustrator
- -Adobe InDesign CC Essentials Training Course
- -Adobe Illustrator CC Essentials Training Course
- -Adobe Photoshop CC Essentials Training Course

Zainteresowania

- -Ćwiczenia emisji głosu, ćwiczenia wokalne.
- -Projektowanie graficzne, tworzenie identyfikacji firmowych.
- -Chęć stałego podnoszenia kwalifikacji

Podsumowanie

Jestem człowiekiem kreatywnym, szybko uczącym się, oraz znajdującym sposoby na rozwiązywanie różnych sytuacji.

W firmach w których pracowałem poprzednio szybko awansowałem z faktu mojego zaangażowania w tym co robie, w aktualnej firmie jestem odpowiedzialny za prace z ponad 7 różnymi klientami, w tym 3 anglojęzycznych. Moja pasją od dawna jest tworzenie projektów graficznych, obrazów oraz rysunków, z tego powodu byłem studentem 2 roku wzornictwa na Politechnice Łódźkiej

Znam zasady kompozycji oraz kolorystyki.

Od dwóch lat oprócz swojej aktualnej pracy zdobywam doświadczenie jako grafik komputerowy tworząc grafiki dla firm takie jak: Logo, wizytówki, ulotki, bannery internetowe itp.

Hubert Klimczak